【裁判字號】    92,訴,220
【裁判日期】    920513
【裁判案由】    給付借款
【裁判全文】
臺灣嘉義地方法院民事判決  九十二年度訴字第二二○號
    原      告    台灣土地銀行
    法定代理人    甲○○
    訴訟代理人    丙○○
    被      告    台灣洋菜工業股份有限公司
?
    兼法定代理人  己○○
    被      告    戊○○
                  乙○○
                  丁○○
右列當事人間請求給付借款事件，本院判決如左：
    主    文
被告應連帶給付原告新台幣（下同）貳佰捌拾參萬參仟零肆拾柒元，以及從民國九十
二年二月十八日開始，一直到清償日為止，按照年息百分之七．八一五計算的利息。
另從九十二年三月二十日開始，一直到清償日止，逾期在六個月內清償，按前述利率
加計百分之十違約金，逾期超過六個月清償，按前述利率加計百分之二十違約金，被
告應連帶給付原告。
本案訴訟費用由被告連帶負擔。
    事實及理由
壹、原告主張：
  一、被告台灣洋菜工業股份有限公司（以下簡稱；台灣洋菜公司）在民國九十年七
      月十九日向原告借款三百萬元，並以被告己○○、戊○○、乙○○、丁○○為
      連帶保證人，雙方約定借款期限至九十一年七月十九日，利息為年息百分之八
      ．四九二，並隨基本放款利率機動調整（目前為年息百分之七．八一五），共
      分十二期攤還，每一個月一期，第一期至第十一期為按月繳息，第十二期到期
      後，則需結清本金及利息。若借款人逾期清償時，違約金的計算方式為逾期在
      六個月內清償者，按約定利率加計百分之十，逾期超過六個月清償部分，則按
      約定利率加計百分之二十。如未按時繳納，根據授信約定書第五條第一款約定
      ，借款人喪失期限利益，全部借款視為到期。
      被告台灣洋菜公司從九十二年三月十九日起，即未依約繳納本息，原告多次催
      討無效。被告己○○、戊○○、乙○○、丁○○為本件借款連帶保證人，依法
      亦應負連帶清償責任。於是，原告根據借款契約與連帶保證法律關係提起本件
      訴訟，並請求如主文第一項所記載的聲明。
  二、提出借據、授信約定書、基本放款利率表及客戶往來明細查詢表各一份（均是
      影本），作為證明。
貳、被告己○○、戊○○承認為本件借款連帶保證人，願意解決債務，但表示無法一
    次清償，而請求駁回原告訴訟
參、被告乙○○、丁○○經過本院合法通知，均無正當理由，未向本院請假，而沒有
    在言詞辯論期日，到場陳述意見，同時，本案沒有民事訴訟法第三百八十六條所
    規定的情形出現（請看附錄法條），因此，本院依照原告聲請，由原告對於未到
    的被告，單獨辯論而直接判決。
肆、本院判斷：
  一、原告主張的事實，有原告提出借據、授信約定書及客戶往來明細查詢表各一份
      附卷證明，被告己○○、戊○○均未爭執。而被告乙○○、丁○○經過本院合
      法通知，均無正當理由，未到庭陳述意見，依照民事訴訟法第二八０條第一項
      前段、第三項前段規定：「當事人對於他造主張之事實，於言詞辯論時不爭執
      者，視同自認。當事人對於他造主張之事實，已於相當時期受合法之通知，而
      於言詞辯論期日不到場，亦未提出準備書狀爭執者，準用第一項之規定」，因
      此，原告的主張可以認定真實而被本院採信。
  二、原告根據借款契約與連帶保證法律關係，請求被告連帶給付主文第一項所記載
      的金額、遲延利息及違約金，具有法律上理由，應該准許原告請求。
肆、訴訟費用負擔的依據，依照民事訴訟法第八十五條第二項，判決如主文。
中      華      民      國      九十二    年      五    月      十三    日
                                  臺灣嘉義地方法院民事第二庭
                                      法  官  甘  大  空
右為正本係照原本作成
如對本判決上訴應於送達後二十日內向本院提出上訴狀
中      華      民      國      九十二    年      五    月      十三    日
                                      書記官  蕭  琪  男
~F0~
~T40~
附錄法條：
民事訴訟法第三八六條：「有左列各款情形之一者，法院應以裁定駁回前條聲請，並
延展辯論期日：
一  不到場之當事人未於相當時期受合法之通知者。
二  當事人之不到場，可認為係因天災或其他不可避之事故者。
三  到場之當事人於法院應依職權調查之事項，不能為必要之證明者。
四  到場之當事人所提出之聲明、事實或證據，未於相當時期通知他造者。」


司法院資訊處製作；財團法人民間司法改革基金會備份。
